【裁判字號】    97,易,1918
【裁判日期】    970721
【裁判案由】    違反電子遊戲場業管理條例
【裁判全文】
臺灣臺中地方法院刑事判決              97年度易字第1918號
公  訴  人  臺灣臺中地方法院檢察署檢察官
被      告  甲○○
上列被告因違反電子遊戲場業管理條例案件，經檢察官聲請以簡
易判決處刑（97年度速偵字第1267號），本院臺中簡易庭（97年
度中簡字第1053號）認不宜以簡易判決處刑，改由本院刑事庭依
通常程序審理，判決如下：
    主  文
甲○○違反未依電子遊戲場業管理條例規定辦理營利事業登記，
不得經營電子遊戲場業之規定，累犯，處拘役伍拾日，如易科罰
金，以新臺幣壹仟元折算壹日。扣案之「全歡禧景品販賣機」電
子遊戲機壹台（含IC板壹片）及代幣柒枚，均沒收。
    事  實
甲○○並未辦理電子遊戲場業之營利事業登記，竟自民國97年3
月8 日起，在「新大棟魚池」（位於臺中市南屯區樂田巷17號）
之公眾得出入之場所擺設賭博性電子遊戲機「全歡禧景品販賣機
」1 台，與不特定之賭客賭博財物，其賭博方式係由不特定之賭
客以新臺幣（下同）10元向甲○○兌換代幣1 枚投入電子遊戲機
之投幣孔押注，每1 枚代幣可押注1 分，賭客押注後將16顆彈珠
打到遊戲盤內，依所中連線可得所押分數之倍數，如中3 連線可
得1 倍分數，中4 連線可得2 倍分數，中5 連線可得5 倍分數，
依此類推，所贏得之分數可累積繼續把玩或向甲○○兌換現金，
若未押中，則下注之賭資全歸甲○○所有，以此方式經營電子遊
戲場業。嗣於96年3 月11日18時40分許，在上址為警臨檢查獲，
並扣得上述賭博性電子遊戲機1 台（含IC板1 片）及代幣7 枚。
    理  由
一、上開犯罪事實業據被告甲○○於警詢及偵查中坦承不諱，並
    有臺中市警察局扣押筆錄、扣押物品目錄表、現場照片5 張
    在卷可稽，及「全歡禧景品販賣機」賭博性電子遊戲機1 台
    、代幣7 枚扣案可資佐證，足認被告之自白與事實相符，本
    案事證明確，被告之犯行堪以認定。
二、核被告所為，係違反電子遊戲場業管理條例第15條之規定，
    應依同條例第22條論處，及犯刑法第266 條第1 項前段之在
    公眾得出入之場所賭博財物罪。按刑事法若干犯罪行為態樣
    ，本質上原具有反覆、延續實行之特徵，立法時既予特別歸
    類，定為犯罪構成要件之行為要素，則行為人基於概括之犯
    意，在密切接近之一定時、地持續實行之複次行為，倘依社
    會通念，於客觀上認為符合一個反覆、延續性之行為觀念者
    ，於刑法評價上，即應僅成立一罪。學理上所稱「集合犯」
    之職業性、營業性或收集性等具有重複特質之犯罪均屬之，
    例如經營、從事業務、收集、販賣、製造、散布等行為概念
    者是（最高法院95年度台上字第4686號刑事判決意旨參照）
    。準此，被告違反刑法第266 條第1 項前段及電子遊戲場業
    管理條例第15條之規定，而經營電子遊戲場業及賭博之行為
    ，既含有多次性與反覆性，則其在同一時期內多次、反覆經
    營上述事業，應屬集合犯，而論以一罪。被告以一行為觸犯
    上開二罪名，為想像競合犯，應依刑法第55條之規定，從一
    重之違反電子遊戲場業管理條例罪處斷。被告曾犯妨害風化
    罪，經法院判處有期徒刑3 月確定，於92年5 月30日易科罰
    金執行完畢，有臺灣高等法院被告前案紀錄表在卷可按，被
    告於5 年內故意再犯本件有期徒刑以上之罪，為累犯，應依
    刑法第47條之規定加重其刑。爰審酌被告犯罪之動機、目的
    、手段，犯罪所生之危害、犯罪後之態度等一切情狀，量處
    如主文所示之刑，並諭知易科罰金之折算標準。扣案之「全
    歡禧景品販賣機」電子遊戲機1 台（含IC板1 片）、代幣7
    枚均係被告所有供犯罪所用之物，已據被告供承在卷，爰依
    刑法第38條第1 項第2 款之規定宣告沒收。
四、檢察官聲請簡易判決處刑書雖記載被告上開行為另涉犯刑法
    第268 條之意圖營利聚眾賭博罪嫌云云，惟按被告利用賭博
    性電子遊戲機不確定之輸贏機率，與不特定之賭客賭博財物
    ，以該賭博性電子遊戲機出現之偶然事實決定勝負，性質上
    係利用賭博性電子遊戲機，與不特定之賭客對賭，尚難認係
    基於營利之意圖，應認無從成立刑法第268 條之意圖營利聚
    眾賭博罪（司法院廳刑一字第1388號函意旨參照）；況所
    謂聚眾賭博，係指同時聚集不特定之多數人而為賭博，然本
    案被告僅係擺設電動賭博機具一台與賭客對賭，並無同時聚
    集不特定之多數人一起賭博之情形產生，故該部分罪嫌亦有
    不足。因聲請簡易判決處刑書記載該部分與上開論罪科刑部
    分，有想像競合犯之裁判上一罪關係，公訴檢察官就此當庭
    予以更正減縮，核無不符，併予敘明。
五、被告於最後審理期日經合法傳喚，無正當理由而不到庭，本
    件係科處拘役之刑，爰不待其陳述，逕行判決。
六、據上論斷，應依刑事訴訟法第299 條第1 項前段、第306 條
    ，電子遊戲場業管理條例第22條，刑法第11條前段、第266
    條第1 項前段、第55條、第47條第1 項、第41條第1 項前段
    、第38條第1 項第2 款，刑法施行法第1 條之1 ，判決如主
    文。
中    華    民    國    97    年    7     月    21    日
                  刑事第八庭  法  官  陳慧珊
上正本證明與原本無異。
如不服本判決，應於判決送達後10日內向本院提出上訴狀（應附
繕本），上訴於臺灣高等法院臺中分院。
                              書記官  施玉卿
中    華    民    國    97    年    7     月    21    日
【附錄本案論罪科刑法條】
刑法第266條第1項：
在公共場所或公眾得出入之場所賭博財物者，處 1 千元以下罰金
。但以供人暫時娛樂之物為賭者，不在此限。
電子遊戲場業管理條例第15條：
未依本條例規定辦理營利事業登記者，不得經營電子遊戲場業。
電子遊戲場業管理條例第22條：
違反第 15 條規定者，處行為人 1 年以下有期徒刑、拘役或科或
併科新台幣50萬元以上250 萬元以下罰金。


司法院資訊處製作；財團法人民間司法改革基金會備份。
